【裁判字號】    92,交易,18
【裁判日期】    920507
【裁判案由】    過失傷害
【裁判全文】
臺灣宜蘭地方法院刑事判決                          九十二年度交易字第一八號
    公  訴  人  臺灣宜蘭地方法院檢察署檢察官
    被      告  乙○○
右列被告因過失傷害案件，經檢察官提起公訴（九十一年度偵字第三０五五號），本
院判決如左：
    主  文
乙○○因過失傷害人，處拘役參拾日，如易科罰金，以參佰元折算壹日。
    事  實
一、乙○○於民國九十一年八月九日下午三時四十分許（起訴書誤載為下午一時四十
    分許），駕駛車牌號碼八Ｇ—九一九八號自用小客車，沿宜蘭縣礁溪鄉○○路往
    竹安方向行駛，途經宜蘭縣礁溪鄉○○路三抱竹橋旁時，本應注意行車速度，依
    標誌或標線之規定，無標誌或標線者，在市區道路，時速不得超過五十公里，在
    郊外道路時速不得超過六十公里，但在未劃設車道線或行車分向線之道路，市區
    時速不得超過三十公里，郊外時速不得超過四十公里，且汽車超車時，行經交岔
    路口時，不得超車，而依當時之情形，並無不能注意之情事，竟疏未注意，在該
  交岔路口時，貿然超速自同向行駛之甲○○所駕駛之Ｕ二—八０八八號自用小客
    車後方超車，致與甲○○所駕駛之Ｕ二—八０八八號自用小客車發生擦撞，甲○
    ○因此閃避不及，受有胸部、下背部、右足跟部挫傷之傷害。
二、案經甲○○訴由宜蘭縣警察局礁溪分局報請臺灣宜蘭地方法院檢察署檢察官偵查
    起訴。
    理  由
一、訊據被告乙○○雖坦承曾於右開時地與告訴人甲○○發生碰撞之事實不諱，惟矢
    口否認有右開過失傷害犯行，辯稱：因為被害人沒有打方向燈突然轉彎才會發生
    車禍，我與被害人是同向，我要超車時發生相撞云云。經查：
  （一）右開事實，業據告訴人甲○○於警訊、偵審中指述歷歷，並有道路交通管理
        事故調查報告表、宜蘭縣警察局礁溪分局礁溪分駐所交通事故現場草圖、礁
        溪分局中心來案各類案件記錄表、現場照片八幀在卷為憑，且告訴人甲○○
        確受有如事實欄所載傷勢，亦有杏和醫院診斷證明書一紙附卷可稽。
  （二）被告雖辯稱因告訴人未打方向燈始發生車禍云云，惟按汽車行車速度，在未
        劃設車道線或行車分向線之道路，郊外時速不得超過四十公里，又汽車行經
        交岔路口時，不得超車，道路交通安全規則第九十三條第一項第一款、第一
        百零一條第一款分別定有明文。查該路段之速限為四十公里，此有道路交通
        事故調查報告表可按，而被告自承以時速五十公里之速度行駛，其已超速行
        駛甚明，且被告於上開地點欲超車，本應注意於交岔路口不得超車，而依當
        時情形又非不能注意，竟疏未注意，於行駛至該交岔路口時即行超車，因而
        致甲○○駕駛之車輛，閃煞不及，與被告所駕駛之汽車發生擦撞，並受有傷
        害等情，被告有過失甚為明確。又告訴人甲○○雖有於非公務車禁止進入標
        誌處左轉駛入之違規行為，惟與本案車禍事故之發生並無關涉，仍難解被告
        過失責任之成立，臺灣省基宜區車輛行車事故鑑定委員會亦同此認定，此有
        其出具之九十二年一月二十七日基宜鑑字第九一０八五一號函及所附鑑定意
        見書在卷可按。
  （三）被告雖又辯稱告訴人並未因本件車禍事故受傷，交通事故草圖有記載雙方無
        人受傷云云，惟告訴人甲○○於車禍發生後，當日即至杏和醫院急診，此有
        杏和醫院出具之診斷證明書及九十二年二月十五日杏和（九十二）勞字第０
        ０一號函及所附之中英文急診病例影本在卷可考，顯見告訴人確因本件車禍
        而受有如事實欄所示之傷害，而交通事故草圖上雖記載雙方無人受傷，僅能
        認定告訴人甲○○所受之傷勢並非十分嚴重，外觀上無法於現場即行發現，
        並不足以為告訴人未曾受傷之證明。故告訴人甲○○既因本件車禍事故受有
        前開傷害，其所受傷害與被告之過失行為間有因果關係，堪可認定。綜上所
        述，本件事證明確，被告過失傷害犯行堪以認定。
二核被告乙○○所為，係犯刑法第二百八十四條第一項前段過失傷害罪。爰審酌被
    告犯罪素行、品行、犯罪手段、所生損害尚非嚴重、犯後態度及尚未與被害人達
    成和解等一切情狀，量處如主文所示之刑，並諭知易科罰金之折算標準。
據上論斷，應依刑事訴訟法第二百九十九條第一項前段，刑法第二百八十四條第一項
前段、第四十一條第一項前段，罰金罰鍰提高標準條例第一條前段、第二條，判決如
主文。
本案經檢察官劉憲英到庭執行職務
中        華        民        國    九十二    年    五    月      七    日
                                臺灣宜蘭地方法院刑事第一庭
                                    審判長法  官    林  明  山
  法  官    辜  漢  忠
                                          法  官    鄭  貽  馨
右正本證明與原本無異。
如不服本判決，應於判決送達後十日內向本院提出上訴狀( 應附繕本 )。
                                          書記官    陳  憲  文
中        華        民        國    九十二    年    五    月      八    日
附錄論罪法條
刑法第二百八十四條第一項
 (過失傷害罪)
因過失傷害人者，處六月以下有期徒刑、拘役或五百元以下罰金，致重傷者，處一年
以下有期徒刑、拘役或五百元以下罰金。


司法院資訊處製作；財團法人民間司法改革基金會備份。
